臺灣士林地方法院交通事件裁定　　　　　　　　　　九十三年度交聲字第七七四號
　　原處分機關　臺北市交通事件裁決所
　　異　議　人　甲○○
　　即受處分人
右列異議人即受處分人因違反道路交通管理處罰條例案件，對於臺北市交通事件裁決
所九十三年八月十九日所為之處分（原處分案號：北市裁三字第裁二二─Ａ0000
0000號）聲明異議，本院裁定如左：
    主  文
異議駁回。
    理  由
一、原處分意旨略以：異議人即受處分人甲○○駕駛大都會汽車客運股份有限公司所
    有車號ＡＨ─一三六號車，於民國九十三年六月二十一日九時十九分，在臺北市
    ○○路○段與塔悠路路口，經警逕行舉發「闖紅燈」之違規，依道路交通管理處
    罰條例第五十三條之規定，處罰鍰新臺幣三千六百元，並依同條例第六十三條第
    一項第一款規定，記違規點數三點。
二、異議意旨略稱：異議人於九十三年六月二十一日九時十九分，駕駛營大客車，行
    駛至基隆路一段與塔悠路路口停等紅燈，未有超越停止線闖紅燈之情事，此路口
    目前有二條停止線，且紅綠燈號誌之位置在前方停止線處云云。
三、按汽車駕駛人，行經有燈光號誌管制之交岔路口闖紅燈者，處新台幣一千八百元
    以上五千四百元以下罰鍰，又違反第五十三條者，記違規點數三點，道路交通管
    理處罰條例第五十三條、第六十三條第一項第三款分別定有明文。經查：(一)異議
    人即受處分人甲○○於九十三年六月二十一日九時十九分，駕駛車號ＡＨ─一三
    六號營大客車，行駛至基隆路一段與塔悠路路口闖紅燈之事實，有臺北市政府警
    察局北市警交大字第Ａ00000000號舉發違反道路交通管理事件通知單、
    臺北市政府警察局松山分局九十三年八月三日北市警松交分字第Ｚ○○○○○○
    ○○○Ｏ號函各一紙及採證照片一張附卷可稽，並經證人即當場舉發警察黃邦政
    到庭證稱：「在九十三年六月二十一日早上九時十九分異議人駕駛車號ＡＨ─一
    三六號營大客車行駛塔悠路到基隆路口的時候，停在編號一的停止線的位置（庭
    呈照片編號一），呈紅燈狀態，仍行駛至編號二停止線的位置（庭呈照片編號二
    ），編號一、二的紅綠燈是分開的，編號三的照片上面有一個紅綠燈，是在編號
    二停止線內，屬於編號一的紅綠燈（庭呈照片編號三），編號二的採證照片遠方
    所指示的紅綠燈是屬於編號二的停止線的紅綠燈，所以兩個停止線的紅綠燈是分
    開的，不是同一個紅綠燈，所以異議人超越第一個停止線，是屬於闖紅燈」等語
    屬實，並提出現場照片三張附卷佐證。是異議人辯稱：紅綠燈號誌之位置在前方
    停止線處云云，顯與實情不符，自不可採。(二)按停止線，用以指示行駛車輛停止
    之界限，車輛停止時，其前懸部分不得伸越該線，道路交通標誌標線號誌設置規
    則第一百七十條第一項規定甚明。本件異議人違規地點，雖有二條停止線，惟於
    該二停止線之前方分別設有行車管制號誌，由前開採證照片觀之，異議人所駕駛
    車號ＡＨ─一三六號營大客車，於交通號誌轉換為紅燈後，其前懸部分確已超越
    停止線無疑。是異議人另辯稱：無超越停止線闖紅燈云云，應屬卸責之詞，不足
    採信。綜上所述，本件事證明確，異議人闖紅燈之違規行為，堪以認定。
四、原處分機關認定異議人違規事實明確，爰依前揭規定，裁處異議人罰鍰新台幣三
    千六百元，並記違規點數三點，核無不合。本件異議為無理由，應予駁回。
據上論斷，應依道路交通管理處罰條例第八十七條第二項，道路交通案件處理辦法第
十九條，裁定如主文。
中　　　華　　　民　　　國　　九十三　　年　　　十　　　月　　　四　　　日
                                  臺灣士林地方法院交通法庭
                                      法　官 周  明  鴻
右正本證明與原本無異。
如不服本裁定，應於送達後五日內，向本院提出抗告狀。
                                      書記官 丁  梅  芬
中　　　華　　　民　　　國　　九十三　　年　　　十　　　月　　　七　　　日
